【裁判字號】    98,易,1102
【裁判日期】    981109
【裁判案由】    竊盜
【裁判全文】
臺灣彰化地方法院刑事判決              98年度易字第1102號
公  訴  人  臺灣彰化地方法院檢察署檢察官
被      告  乙○○
            甲○○
上列被告因竊盜案件，經檢察官提起公訴（98年度偵字第7877號
），本院以簡式審判程序判決如下：
    主    文
乙○○共同踰越牆垣竊盜，累犯，處有期徒刑玖月。
甲○○共同踰越牆垣竊盜，累犯，處有期徒刑柒月。
    犯罪事實
一、乙○○前於民國94、95年間因施用毒品等案件，經臺灣板橋
    地方法院以94年度訴字第2329號判決判處有期徒刑10月、4
    月，應執行有期徒刑1年確定；另因搶奪案件，經本院以95
    年度訴字第1248號判決判處有期徒刑9月確定，並與前開案
    件，經本院以96年度聲字第426號裁定應執行有期徒刑1年8
    月確定，復經本院以96年度聲減字第1447號裁定減刑並定應
    執行刑為有期徒刑10月確定。96年間因施用毒品等案件，經
    本院以96年度訴字第186號判決判處有期徒刑1年、6月，應
    執行有期徒刑1年4月確定，後經本院以96年度聲減字第1446
    號裁定減刑並定應執行刑為有期徒刑8月確定。另因竊盜及
    違反電信法等案件，經本院以96年度員簡字第238號判決判
    處有期徒刑3月、3月，應執行有期徒刑6月確定，後與前開
    施用毒品案件並經本院以96年度聲減字第3664號裁定減刑並
    定應執行刑為有期徒刑11月確定，與前開應執行刑10月接續
    執行後，於97年6月10日縮刑期滿執行完畢。甲○○前於96
    年間因施用毒品案件，經臺灣高等法院臺中分院以96年度上
    訴字第730號判決判處有期徒刑7月確定，後經該院以96年度
    聲減字第2480號裁定減刑為有期徒刑3月15日確定；另因竊
    盜及施用毒品等案件，分別經本院以96年度易字第1007號判
    決判處有期徒刑10月，減為有期徒刑5月確定，及以96年度
    訴字第1055號判決判處有期徒刑8月，減為有期徒刑4月確定
    ，後與前開案件並經本院以97年度聲字第392 號裁定應執行
    有期徒刑1年確定。97年間因施用毒品案件，經本院以97年
    度訴字第570號判決判處有期徒刑8月確定，與前開應執行之
    刑接續執行後，於98年3月26日假釋出監付保護管束，並於
    98年4月21日保護管束期滿未經撤銷視為執行完畢。詎2人仍
    不知悔改，竟基於意圖為自己不法所有之犯意聯絡，於98年
    9月5日下午3時40分許，由甲○○駕駛其不知情之妻江彩宜
    所有車牌號碼A6-7327號自用小客車搭載乙○○，2人一同前
    往位於彰化縣溪湖鎮○○路○段620號「永光機器廠」，踰越
    該廠房旁牆垣之洞隙進入廠房內，共同徒手竊取丙○○所有
    之冷氣機1台，得手後並合力搬運至前開自用小客車後座置
    放，惟於離去之際，當場為警查獲。
二、案經彰化縣警察局溪湖分局報告臺灣彰化地方法院檢察署檢
    察官偵查起訴。
    理    由
一、本件被告乙○○、甲○○所犯係死刑、無期徒刑、最輕本刑
    為3年以上有期徒刑以外之罪，其於準備程序中就被訴事實
    為有罪之陳述，經告知被告簡式審判程序之旨，並聽取公訴
    人及被告之意見後，本院合議庭認為適宜而裁定由受命法官
    獨任進行簡式審判程序，合先敘明
二、訊據被告乙○○、甲○○對於前開犯罪事實均坦承不諱，核
    與證人即被害人丙○○、證人周松錄、江彩宜於警詢中，證
    人即共同被告乙○○、甲○○於偵查中證述情節相符，並有
    搜索扣押筆錄、扣押物品目錄表、贓物認領保管單、車籍查
    詢-基本資料詳細畫面及現場照片等件在卷可資佐證，足認
    被告乙○○、甲○○自白與事實相符。綜上所述，本件事證
    明確，被告乙○○、甲○○上開犯行堪以認定。
三、查，被告2人係從上開廠房南側水泥圍牆之破洞，進入廠房
    內竊取前揭財物，是核其2人所為，均係犯刑法第321條第1
    項第2款之踰越牆垣竊盜罪（臺灣高等法院臺中分院97年度
    上易字第619號判決參照）。被告2人間，具有犯意聯絡與行
    為分擔，均為共同正犯。另查，被告乙○○前於94、95年間
    因施用毒品等案件，經臺灣板橋地方法院以94年度訴字第
    2329 號判決判處有期徒刑10月、4月，應執行有期徒刑1年
    確定；另因搶奪案件，經本院以95年度訴字第1248號判決判
    處有期徒刑9月確定，並與前開案件，經本院以96年度聲字
    第426號裁定應執行有期徒刑1年8月確定，復經本院以96年
    度聲減字第1447號裁定減刑並定應執行刑為有期徒刑10月確
    定。96年間因施用毒品等案件，經本院以96年度訴字第186
    號判決判處有期徒刑1年、6月，應執行有期徒刑1年4月確定
    ，後經本院以96年度聲減字第1446號裁定減刑並定應執行刑
    為有期徒刑8月確定。另因竊盜及違反電信法等案件，經本
    院以96年度員簡字第238號判決判處有期徒刑3月、3月，應
    執行有期徒刑6月確定，後與前開施用毒品案件並經本院以
    96年度聲減字第3664號裁定減刑並定應執行刑為有期徒刑11
    月確定，與前開應執行刑10月接續執行後，於97年6月10日
    縮刑期滿執行完畢。甲○○前於96年間因施用毒品案件，經
    臺灣高等法院臺中分院以96年度上訴字第730號判決判處有
    期徒刑7月確定，後經該院以96年度聲減字第2480號裁定減
    刑為有期徒刑3月15日確定；另因竊盜及施用毒品等案件，
    分別經本院以96年度易字第1007號判決判處有期徒刑10月，
    減為有期徒刑5月確定，及以96年度訴字第1055號判決判處
    有期徒刑8月，減為有期徒刑4月確定，後與前開案件並經本
    院以97年度聲字第392號裁定應執行有期徒刑1年確定。97年
    間因施用毒品案件，經本院以97年度訴字第570號判決判處
    有期徒刑8月確定，與前開應執行之刑接續執行後，於98年3
    月26日假釋出監付保護管束，並於98年4月21日保護管束期
    滿未經撤銷視為執行完畢，有臺灣高等法院被告前案紀錄表
    2份在卷可按，其2人於受有期徒刑執行完畢後5年以內又故
    意再犯本案犯行，均為累犯，均應依刑法第47條第1項規定
    加重其刑。
    爰審酌被告2人年輕力壯，前已有竊盜前科，竟不思改過，
    仍冀圖不勞而獲，再為本案加重竊盜犯行，及其犯罪之動機
    、目的、手段、分工、犯罪後坦承犯行等一切情狀，認檢察
    官當庭求處被告乙○○有期徒刑10月、被告甲○○有期徒刑
    8月稍嫌過重，分別量處如主文所示之刑。
據上論斷，應依刑事訴訟法第273條之1第1項、第299條第1項前
段，刑法第28條、第321條第1項第2款、第47條第1項，判決如主
文。
本案經檢察官葉建成到庭執行職務。
中    華    民    國    98    年    11    月    9     日
                  刑事第五庭          法  官  蔡家瑜
以上正本證明與原本無異。
如不服本判決應於收受判決後10日內向本院提出上訴書狀，並應
敘述具體理由；其未敘述上訴理由者，應於上訴期間屆滿後20日
內向本院補提理由書（均須按他造當事人之人數附繕本）「切勿
逕送上級法院」。
告訴人或被害人對於判決如有不服具備理由請求檢察官上訴者，
其上訴期間之計算係以檢察官收受判決正本之日期為準。
中    華    民    國    98    年    11    月    9     日
                                      書記官  陳秀鳳
附錄論罪科刑法條：
中華民國刑法第321條
犯竊盜罪而有左列情形之一者，處6月以上、5年以下有期徒刑：
一、於夜間侵入住宅或有人居住之建築物、船艦或隱匿其內而犯
    之者。
二、毀越門扇、牆垣或其他安全設備而犯之者。
三、攜帶兇器而犯之者。
四、結夥三人以上而犯之者。
五、乘火災、水災或其他災害之際而犯之者。
六、在車站或埠頭而犯之者。
前項之未遂犯罰之。


司法院資訊處製作；財團法人民間司法改革基金會備份。
